【裁判字號】    89,易,390
【裁判日期】    900110
【裁判案由】    傷害等
【裁判全文】
臺灣臺東地方法院刑事判決                          八十九年度易字第三九號
    公  訴  人  臺灣臺東地方法院檢察署檢察官
    被      告  丙○○
右列被告因傷害等案件，經檢察官提起公訴（八十九年度偵字第一五四五號），本院
判決如左：
    主  文
丙○○傷害人之身體，累犯，處拘役貳拾伍日，如易科罰金，以參佰元折算壹日；又
連續損壞他人之大門玻璃、日光燈管，足以生損壞於他人，累犯，處拘役貳拾日，如
易科罰金，以參佰元折算壹日；又意圖為自己不法之所有，竊取他人之動產，累犯，
處拘役壹拾伍日，如易科罰金，以參佰元折算壹日。應執行拘役陸拾日，如易科罰金
，以參佰元折算壹日。
    事  實
一、丙○○前因犯詐欺罪，經臺灣桃園地方法院判處有期徒刑六月確定，於民國（下
    同）八十六年三月二十四日執行完畢，猶不知悔改，於八十九年七月二十四日下
    午七時四十五分許，至臺東縣大武鄉大竹村愛國蒲六十八之四號乙○○住宅，向
    其催討債務，因乙○○未能全數償還，竟基於傷害人之身體犯意，徒手毆打乙○
    ○，致其受有頭、頸部挫傷。嗣乙○○負傷迅即鎖閉上開住宅門窗，前往臺東縣
    太麻里鄉仁和醫院急診，此時尚未離去之丙○○，仍心有未甘，基於毀損之概括
    犯意，先撿拾地上之石塊毀損乙○○上開住宅門鎖上方之玻璃，使之喪失防閒作
    用，然後伸手打開門鎖侵入前揭住宅，後復持石塊連續毀損乙○○住宅內之日光
    燈，使之喪失照明作用。又丙○○另行意圖為自己不法所有之犯意，打開住宅內
    之冰箱，竊取啤酒二瓶，得手後飲盡，嗣即因不勝酒力醉倒在住宅內房間，待乙
    ○○就診返家後，發覺丙○○仍倒臥在房間地板睡覺，經報警拍照存證及處理後
    ，始查獲上情。
二、案經乙○○訴由臺東縣警察局大武分局報請臺灣臺東地方法院檢察署檢察官偵查
    起訴。
    理  由
一、訊據被告丙○○固坦承於上開時、地與告訴人乙○○因債務關係而生爭執；於告
    訴人夫婦向伊跪地求情，被伊撥推後倒可能因此碰傷後腦及頸部；未經告訴人同
    意即進入上開住宅，並於酒後睡臥於住宅內房間地板，並不知已遭拍照等情不諱
    ，惟否認有傷害、毀損、竊盜告訴人物品及證人均係告訴人之朋友，證詞會偏頗
    告訴人云云。經查：
  (一)被告右揭傷害告訴人等情，業據告訴人於警、偵訊及本院審理時指述綦詳，核與
    證人高李玉英、洪進興、高正華於警訊中證述：被告毆打告訴人部位及情節等情
    相符（分別見警訊卷第六頁、第八頁、第十頁背面參照），參諸被告於警訊及本
    院審理時供訴：告訴人立即跪我面前，伊將他們用力撥開，導致其往後倒可能因
    此碰傷後腦及頸部等語（見警訊卷第二頁、本院九十年二月十五日審理筆錄參照
    ），復有告訴人受有頭部、頸部挫傷之診斷書一紙在卷可稽。是被告確有傷害告
    訴人之犯行，應堪認定。至被告認上開證人係告訴人之朋友，證詞會有偏頗一節
    ，經查：上開證人於警訊中均證述：均未見被告毀損及侵入住宅等語，若上開證
    人存心作有利告訴人之證詞，則理應就被告毀損及侵入住宅等行為，一併作證屬
    實。是上開證人之詞應堪採信，被告所辯並無理由。
  (二)至告訴人負傷就診之時，將大門鎖上，且門上玻璃、屋內日光燈管並未損壞、啤
    酒係置於屋內冰箱內，惟告訴人返家後，發現大門門鎖上方之玻璃、屋內日光燈
    管遭毀損；冰箱內啤酒二瓶被竊盜喝盡空瓶置於桌上；屋內發現有石頭；被告睡
    臥屋內房間地板不省人事等情，業據告訴人指述在卷。另被告供承：伊曾手拿石
    頭，對告訴人稱：「你真的想死」等語、未經告訴人同意即進入該住宅、酒後睡
    臥房間地板及零錢自褲內灑落並遭拍照之際均不知情等語，足證被告應有如告訴
    人所指述之上開犯行。此外復有石塊扣案、該管派出所警員採證之照片多紙附卷
    可稽。是被告上開連續毀損、侵入住宅、竊盜事證明確，其犯行洵堪認定。
二、核被告所為，係犯刑法第二百七十七條第一項傷害罪，第三百五十四條毀損罪、
    第三百零六條侵入住宅罪，第三百二十條第一項竊盜罪。刑法第四十一條條文業
    於中華民國九十年一月十日修正公布，其得易科罰金之範圍，由修正前犯最重本
    刑為「三年以下」有期徒刑以下之刑之罪，改為「五年以下」，則此修正既事涉
    國家刑罰權其內容及範圍之劃定，且規定於實體法，故亦具實體法之性質，應係
    法律變更，而有新舊法比較之適用，經比較前後法，以修正後第四十一條第一項
    前段之規定有利於行為人，爰依刑法第二條第一項前段之規定，應適用修正後之
    第四十一條第一項前段之規定處罰之。被告先後二次毀損行為，時間緊接，構成
    要件相同，顯係基於概括犯意反覆為之，為連續犯，應依刑法第五十六條之規定
    論以一罪，並加重其刑。被告所犯連續毀損罪與侵入住宅罪間，具有方法結果之
    牽連關係，為牽連犯，應依刑法第五十五條規定從一重之連續毀損罪處斷。被告
    所犯傷害罪、連續毀損罪及竊盜罪間，犯意各別，行為互殊，應分論併罰。被告
    前因詐欺罪，經法院判處有期徒刑六月確定，於八十六年三月二十四日執行完畢
    ，有臺灣高等法院被告全國前科紀錄表一紙在卷足憑，其於五年內再犯本件有期
    徒刑以上之罪，為累犯，應依刑法第四十七條規定，並加重其刑。爰審酌被告僅
    因與告訴人債務關係竟犯有上開犯行，及其犯罪之動機、目的、犯罪時所受之剌
    激、犯罪之手段、與被害人之關係、犯罪所生之危險、損害、犯後態度、尚未與
    告訴人達成損害賠償等一切情狀，分別量處如主文所示之刑，並分別諭知得易科
    罰金之折算標準，並定期應執行之刑。
據上論斷，應依刑事訴訟法第二百九十九條第一項前段，刑法第二條第一項前段、第
五十六條、第二百七十七條第一項、第三百五十四條、第三百零六條、第三百二十條
第一項、第五十五條、第四十一條第一項前段、第二項、第五十一條第六款，罰金罰
鍰提高標準條例第一條前段、第二條，判決如主文。
本案經檢察官甲○○到庭執行職務
中      華      民      國      九十      年      二    月    二十二    日
                                  臺灣臺東地方法院刑事庭
                                      法  官 陳兆翔
右正本證明與原本無異。
如不服本判決，應於判決送達後十日內向本院提出上訴狀。（須附繕本）
「切勿逕送上級法院」
                                      書記官 蘇美琴
中      華      民      國      九十      年      二    月    二十六    日
附記
刑法第二百七十七條第一項
傷害人之身體或健康者，處三年以下有期徒刑，拘役或一千元以下罰金。
刑法第三百五十四條
毀棄、損壞前二條以外之他人之物或致令不堪用，足以生損害於公眾或他人者，處二
年以下有期徒刑、拘役或五百元以下罰金。
刑法第三百零六條
無故侵入他人宅、建築物或附連圍繞之土地或船艦者，處一年以下有期徒刑、拘役或
三百元以下罰金。
無故藏匿其內或受退去之要求而仍留滯者亦同。
刑法第三百二十條第一項
意圖為自己或第三人不法之所有，而竊取他人之動產者，為竊盜罪，處五年以下有期
徒刑、拘役或五百元以下罰金。


司法院資訊處製作；財團法人民間司法改革基金會備份。
